臺灣基隆地方法院刑事裁定
111年度聲字第200號
聲  請  人  臺灣基隆地方檢察署檢察官
受  刑  人  陳宛嘉



上列聲請人因受刑人數罪併罰有二裁判以上，聲請定其應執行之
刑（111年度執聲字第94號），本院裁定如下：
    主  文
陳宛嘉犯如附表所示之罪，應執行有期徒刑壹月肆月，如易科罰
金，以新臺幣壹仟元折算壹日。
    理  由
一、本件受刑人即被告陳宛嘉前於附表編號1至9所示犯罪時間，
    觸犯附表編號1至9所示各該罪名，經臺灣新北地方法院、臺
    灣宜蘭地方法院、本院分別於附表編號1至9所示判決日期，
    各處其宣告刑如附表編號1至9之所示，且均案經確定，其中
    附表編號1至2、4至9所示案件均尚未執畢，附表編號1至6所
    示案件，業經合併定應執行有期徒刑8月確定，附表編號8至
    9所示案件，業合併定應執行有期徒刑5月確定。此悉由本院
    職權核閱如附表所示各該刑事判決、臺灣高等法院被告前案
    紀錄表所載內容無訛。聲請人聲請定其應執行之刑，本院審
    核認其聲請為正當，並考量其犯罪行為之不法與罪責程度，
    及對被告施以矯正之必要性，定應執行刑暨諭知易科罰金之
    折算標準如主文所示。
二、依刑事訴訟法第477條第1項，刑法第53條、第50條、第51條
    第5款、第41條第1項、第8項，裁定如主文。
中　　華　　民　　國　　111 　年　　3 　　月　　10　　日
                  刑事第二庭  法  官  李  岳
以上正本證明與原本無異。                               
對於本件裁定如有不服，應於收受送達後5日內，向本院提出抗
告書狀，敘述抗告之理由，抗告於臺灣高等法院。
中　　華　　民　　國　　111 　年　　3 　　月　　10　　日
                              書記官  白豐瑋
【附表】受刑人陳宛嘉定應執行之刑案件一覽表

編號  1 2 3 罪名  毒品危害防制條例 毒品危害防制條例 毒品危害防制條例 宣告刑  有期徒刑3月 有期徒刑2月 有期徒刑2月 犯罪日期  108年6月25日 108年6月25日 109年3月26日凌晨3時58分許採尿回溯5日內之某時許 偵查（自訴）機關年度案號  臺灣新北地方檢察署108年度毒偵字第4031號等 臺灣新北地方檢察署108年度毒偵字第4031號等 臺灣基隆地方檢察署109年度毒偵字第473號 最 後事實審 法院 臺灣新北地方法院 臺灣新北地方法院 臺灣基隆地方法院  案號 109年度審易字第1011號 109年度審易字第1011號 109年度基簡字第847號  判決日期 109年6月19日 109年6月19日 109年6月29日 確定 判決 法院 臺灣新北地方法院 臺灣新北地方法院 臺灣基隆地方法院  案號 109年度審易字第1011號 109年度審易字第1011號 109年度基簡字第847號  確定日期 109年7月22日 109年7月22日 109年9月11日 得否 易科罰金  是 是 是 備註  臺灣新北地方檢察署110年度執更字第988號（編號1至2前經原判決定應執行刑有期徒刑4月，緩刑2年確定。嗣經臺灣新北地方法院撤銷緩刑確定後，再與編號3至6經同院以110年度聲字第3575號裁定定應執行刑有期徒刑8月確定） 臺灣新北地方檢察署110年度執更字第988號（編號1至2前經原判決定應執行刑有期徒刑4月，緩刑2年確定。嗣經臺灣新北地方法院撤銷緩刑確定後，再與編號3至6經同院以110年度聲字第3575號裁定定應執行刑有期徒刑8月確定） 臺灣基隆地方檢察署109年度執字第2494號（編號3於110年2月4日經入監執行，已於110年2月5日易科罰金執行完畢。嗣再與編號1、2、4至6經臺灣新北地方法院以110年度聲字第3575號裁定定應執行刑有期徒刑8月確定） 

編號  4 5 6 罪名  毒品危害防制條例 毒品危害防制條例 毒品危害防制條例 宣告刑  有期徒刑3月 有期徒刑3月 有期徒刑3月 犯罪日期  109年6月2日 108年11月12日 109年7月9日 偵查（自訴）機關年度案號  臺灣新北地方檢察署109年度毒偵字第6119號 臺灣基隆地方檢察署109年度毒偵字第861號 臺灣新北地方檢察署110年度毒偵緝字第2號 最 後事實審 法院 臺灣新北地方法院 臺灣基隆地方法院 臺灣新北地方法院  案號 109年度簡字第6858號 110年度基簡字第326號 110年度簡字第2494號  判決日期 109年12月2日 110年5月25日 110年8月3日 確定 判決 法院 臺灣新北地方法院 臺灣基隆地方法院 臺灣新北地方法院  案號 109年度簡字第6858號 110年度基簡字第326號 110年度簡字第2494號  確定日期 110年1月19日 110年8月24日 110年9月15日 得否 易科罰金  是 是 是 備註  臺灣新北地方檢察署110年度執字第1229號（編號1至6經臺灣新北地方法院以110年度聲字第3575號裁定定應執行刑有期徒刑8月確定） 臺灣基隆地方檢察署110年度執字第1425號（編號1至6經臺灣新北地方法院以110年度聲字第3575號裁定定應執行刑有期徒刑8月確定） 臺灣新北地方檢察署110年度執字第9352號（編號1至6經臺灣新北地方法院以110年度聲字第3575號裁定定應執行刑有期徒刑8月確定） 

編號  7 8 9 罪名  幫助恐嚇取財未遂 傷害 妨害自由 宣告刑  有期徒刑4月 有期徒刑3月 有期徒刑4月 犯罪日期  108年10月24日至108年10月25日 108年4月17日 108年4月17日 偵查（自訴）機關年度案號  臺灣宜蘭地方檢察署108年度偵字第6168號等 臺灣基隆地方檢察署109年度偵字第624號 臺灣基隆地方檢察署109年度偵字第624號 最 後事實審 法院 臺灣宜蘭地方法院 臺灣基隆地方法院 臺灣基隆地方法院  案號 109年度訴字第189號 110年度訴緝字第15號 110年度訴緝字第15號  判決日期 110年11月4日 110年12月14日 110年12月14日 確定 判決 法院 臺灣宜蘭地方法院 臺灣基隆地方法院 臺灣基隆地方法院  案號 109年度訴字第189號 110年度訴緝字第15號 110年度訴緝字第15號  確定日期 110年12月14日 111年1月17日 111年1月17日 得否 易科罰金  是 是 是 備註  臺灣宜蘭地方檢察署111年度執字第142號 臺灣基隆地方檢察署111年度執字第284號（編號8至9前經原判決定應執行有期徒刑5月確定） 臺灣基隆地方檢察署111年度執字第284號（編號8至9前經原判決定應執行有期徒刑5月確定）